# 企业合并使用权资产

提问人：kendy200401202 时间：2020-12-01 08:05:06
请教陈版主，在进行交易对价分摊时，需要确认被收购方的可辨认净资产公允价值，那关于使用权资产和租赁负债应该如何重新评估呢? 该使用权资产不属于投资性房地产-公允价值计量类型。
比方说如果被收购方以多年合同并明显低于现有市场水平的办公场所租金形成了一个使用权资产，需要按市场租金和新的折现率进行重新评估吗?

回答人：chenyiwei
新租赁准则（IFRS 16）发布后，IFRS 3也做了相应修订，增补了以下两段：
Leases in which the acquiree is the lessee
28A The acquirer shall recognise right-of-use assets and lease liabilities for leases identified in accordance with IFRS 16 in which the acquiree is the lessee. The acquirer is not required to recognise right-of-use assets and lease liabilities for:
(a) leases for which the lease term (as defined in IFRS 16) ends within 12 months of the acquisition date; or (b) leases for which the underlying asset is of low value (as described in paragraphs B3–B8 of IFRS 16). 28B The acquirer shall measure the lease liability at the present value of the remaining lease payments (as defined in IFRS 16) as if the acquired lease were a new lease at the acquisition date. The acquirer shall measure the right-of-use assetThe acquirer shall measure the right-of-use asset at the same amount as the lease liability, adjusted to reflect favourable or unfavourable terms of the lease when comparedat the same amount as the lease liability, adjusted to reflect favourable or unfavourable terms of the lease when compared with market terms.with market terms.
即，在购买日视同一项新的使用权资产和租赁负债的初始确认，其中租赁负债的初始计量金额为剩余租赁期内租赁付款额的折现值，租赁使用权资产则按照租赁负债的初始计量金额并就租赁条款中的有利/不利因素（和此前原准则下就有利租赁条款单独确认一项资产的计量方法一致）调整后确定。